臺北高等行政法院判決
　　　　　　　　　　　　　　　　　　 95年度訴字第04053號
　　　　　　　　　　　　　　　.
原　　　告　睿盛貿易有限公司
代　表　人　甲○○
訴訟代理人　許朝昇　律師
送達代收人　乙○○
被　　　告　財政部臺北市國稅局
代　表　人　許虞哲（局長）住同上
訴訟代理人　丙○○
上列當事人間因營業稅事件，原告不服財政部中華民國台財訴字
第09500396880 號訴願決定，提起行政訴訟。本院判決如下：
    主  文
原告之訴駁回。
訴訟費用由原告負擔。
　　事  實
一、事實概要：
    緣原告於民國（下同）90年3 月至6 月間無進貨事實，卻取
    得涉嫌虛設行號辰庚興業有限公司（下稱辰庚公司）虛開立
    之統一發票35紙，金額計新台幣（下同）12,116,337元（不
    含稅），作為進項憑證申報扣抵銷項稅額，案經法務部調查
    局南部地區機動工作組（下稱南機組）查獲後通報被告機關
    ，經被告機關依法審理核定原告虛報進項稅額605,817 元，
    除補徵營業稅605,817 元外，並按所漏稅額處7 倍罰鍰計
    4,240,700 元（計至百元止）。原告不服，申請復查，未獲
    變更，提起訴願，遭訴願決定駁回，遂向本院提起本件行政
    訴訟。
二、兩造聲明：
　(一)原告聲明求為判決：
    1.訴願決定、復查決定及補徵營業稅、罰鍰處分均撤銷。
    2.訴訟費用由被告負擔。
　(二)被告聲明求為判決：
    1.駁回原告之訴。
    2.訴訟費用由原告負擔。
三、兩造之爭點：原告是否於90年3月至6月間無進貨事實，卻以
    非實際交易對象之辰庚公司虛開之統一發票作為進項憑證，
    並持以申報扣抵銷項稅額？
　(一)原告主張之理由：
    1.按「納稅義務人，有虛設進項稅額者，除追繳稅款外，按
      所漏稅額處一倍至十倍罰鍰，並得停止營業。」、「營業
      人以進項稅額扣抵銷稅額者，應具有載明其名稱、地址及
      統一編號之左列憑證：一購買貨物或勞務時，所取得載有
      營業稅額之統一發票。」加值型及非加值型營業稅法第51
      條第5 款及第33條茲分別有明文。次按，司法院大法官會
      議釋字第337 號解釋：「營業稅法第51條第5 款規定，納
      稅義務人虛報進項稅額者，除追繳稅款外，按所漏稅額處
      5 倍至20倍( 已修正為1 倍至10倍) 罰鍰，並得停止其營
      業。依此規定意旨，自應以納稅義務人有虛報進項稅額，
      並因而逃漏稅款者，始得據以追繳稅款及處罰。」。
    2.系爭原告取自辰庚興業有限公司（下稱：辰庚公司）之進
      項憑證是否確有進貨事實？
      (1)按「認定事實，須憑證據，不得出於臆測，此項證據法
        則，自為行政訴訟所適用。」、「…又行政官署對於人
        民有所處罰，須確實證明其違法之事實，倘不能確實證
        明違法事實之存在，其處罰即不能認為合法。」，行政
        法院（現改制為最高行政法院）61年判字第70號及39年
        判字第2 號分別著有判例。
      (2)本件原告向廠商進貨，依法取得統一發票，原告不知辰
        庚公司是否為虛設行號之公司，原告進貨後，業務人員
        交付上開公司之統一發票，原告據以作為進項憑證申報
        扣抵銷項稅額，並無不法。被告認原告虛報進項，主要
        係以調查局南機組刑事案件移送書中，載有辰庚公司係
        呂仲謙虛設行號集團涉嫌不法案成員之一為據。
      (3)惟查，原告於90年3 月至6 月間確曾透過戴建仲向辰庚
        興業有限公司購入行動電話，此之進貨事實可由所附證
        物一所示之35張統一發票影本中品名記載行動電話之型
        號（GVC268E 、SAGEM 、MW986 、Q1688E：）可資憑證
        。原告進貨後，業務人員戴建仲交付上開公司之統一發
        票，原告據以作為進項憑證申報扣抵銷項稅額，並無不
        法。且查原告所營業事業為從事國際貿易業及電信管制
        設頻器材輸入業，依該行業之產業特性乃須迎合社會大
        眾對行動電話流行趨勢而進貨銷售，其商場上競爭激烈
        ，行動電話商品之販售週期乃甚短，須隨著商品之科技
        水準提升或吸引消費者目光時間長短而決定其銷售額，
        故其進貨量於短時間會很大，且與供應商之交易以現金
        交易將能取得較低之進貨成本，以便獲得更高利潤，此
        乃此行業之產業生態，果原告未有系爭發票進貨事實，
        則原告如何膽敢持此發票申報進項憑證，故被告認原告
        有無進貨事實，取得辰庚公司之統一發票之違章情節，
        與事實不符。
      (4)次查，被告另以：「卷查，辰庚公司係呂仲謙虛設行號
        集團涉嫌不法案成員之一，其登記負責人韓勤孝君於本
        案系爭違章期間因無銷貨事實虛開立統一發票幫助他人
        逃漏稅，業經南機組以92年4 月17日調南機防字第
        09276204051 號刑事案件移送書移送臺灣臺南地方法院
        檢察署偵辦在案。經查，辰庚公司於90年間主要進項來
        源為遠傳電信股份有限公司、震旦行股份有限公司及聯
        強國際股份有限公司等營業人，進項來源尚無明顯重大
        異常，惟銷貨開立發票對象大部分為虛設行號、擅自歇
        業他遷不明或申請停業之異常營業人，顯見辰庚公司90
        年度雖有部分正常進貨，但出售貨物時未開立統一發票
        給實際買受人，而開立給其他異常或需要進項發票之營
        業人，以幫助其逃漏稅，準此，原告自無與其交易之事
        實。」為據，逕認原告無進貨事實。
        惟被告所指之辰庚公司係呂仲謙虛設行號集團情節乙事
        ，雖經台南地檢署檢察官起訴，惟依該案於臺灣臺南地
        方法院93年度重訴字第14號判決書所載（證2 號），訴
        外人呂仲謙係以人頭或接手、或買下他人經營不善公司
        之方式，實際操控含辰庚公司等公司，虛開統一發票之
        犯罪時間為90年11月間起至91年12月間，而被告裁處原
        告虛報進項期間為90年3 至6 月，即判決書所載訴外人
        呂仲謙犯罪時間並未包括原告公司取得辰庚公司統一發
        票，且原告取得統一發票時間在先，辰庚公司負責人犯
        罪時間在後，且判決書犯罪事實又未包括原告取得統一
        發票部分，實難以事後辰庚公司負責人涉嫌犯罪，即推
        論原告取得之統一發票係虛設行號所開，況被告自承辰
        庚公司於90年間主要進項來源為遠傳電信股份有限公司
        、震旦行股份有限公司及聯強國際股份有限公司等營業
        人，進項來源尚無明顯重大異常，而原告公司於87年9
        月28日即核准設立（證3 號），所營事業為國際貿易業
        及電信管制射頻器材輸入業務，原告向辰庚公司進貨銷
        售而取得該公司之統一發票，亦屬正當，原告與辰庚公
        司間顯有營業事實，縱該公司於相隔半年多之後虛開發
        票，亦與原告無關，被告據以作為裁處理由，顯屬牽強
        附會，不足採信。
    3.又按行政訴訟程序雖類似民事訴訟程序，且部分規定准用
      民事訴訟法規定，然行政機關之裁罰叉似刑事處罰，倘行
      政機關認定受處分人違法，自應負舉證責任，受處分人無
      證明未違法之義務，此乃新修訂刑事訴訟法所定「無罪推
      定」原則，即行政機關未能證明受處分人有違法事實前，
      應推定受處分人無違法違章。準此，被告認原告無進貨事
      實，自應負舉證責任，本件原告確有進貨事實，業已提出
      統一發票為證，故被告逕依法務部調查局之調查筆錄認定
      原告無進貨事實，顯有率斯之嫌。
    4.再查財政部於84年3 月24日以台財稅字第841614038 號函
       (以下簡稱財政部84年3 月24日函) 明釋「主旨：關於營
      業人有進貨事實而取得虛設行號開立之發票申報扣抵銷項
      稅額案件，如該營業人能證明確有支付進項稅額予實際銷
      貨人，且經查明開立發票之虛設行號已依規定按期申報進
      、銷項資料，並按其申報之應納稅額繳納者，可依本部83
      年7 月9 日台財稅第831601371 號函說明二( 一) 規定辦
      理。…說明：…二、按營業人有進貨事實而取得虛設行號
      開立之發票申報扣抵銷項稅額者，如該營業人能證明確有
      支付進項稅額予實際銷貨之營業人，並經稽徵機關查明該
      稅額已依法報繳者，除應依稅捐稽徵法第44條規定處以行
      為罰外，尚應依營業稅法第19條第1 項第1 款規定，就其
      取得不得扣抵憑證扣抵銷項稅額部分，追補稅款，不再處
      漏稅罰，前經本部83年7 月9 日台財稅第831601371 號函
      說明二( 一) 核釋在案。」，本件原告確有支付進項稅額
      予銷貨之營業人，被告不論復查、訴願均未就此進行查核
      ，仍為復查、訴願駁回之處分，顯違反前揭函釋，實有違
      失。為此請判決如訴之聲明，用維權益。
  (二)被告主張之理由：
    1.補徵營業稅部分：
      (1)按「營業人當期銷項稅額，扣減進項稅額後之餘額，為
        當期應納或溢付營業稅額…進項稅額，指營業人購進貨
        物或勞務時，依規定支付之營業稅額」「營業人左列進
        項稅額，不得扣抵銷項稅額：一、購進之貨物或勞務未
        依規定取得並保存第33條所列之憑證者。」分別為營業
        稅法第15條第1 項、第3 項及第19條第1 項第1 款所明
        定。次按「說明：……二、查納稅義務人有虛報進項稅
        額，並因而逃漏稅款者，始得據以依營業稅法第51條第
        5 款規定追繳稅款及處罰；其漏稅額係以經主管稽徵機
        關查獲因虛報進項稅額而實際逃漏之稅額認定之，為司
        法院大法官議決釋字第337 號解釋及營業稅法施行細則
        第52條第2 項所明定。至有關營業人虛報進項稅額之結
        果，有無發生逃漏稅款，應依左列原則認定：
        （一）違章行為發生日至查獲日（調查基準日）以前各
        期之期末累積留抵稅額，如均大於或等於虛報之進項稅
        額者，則實際並未造成逃漏稅款，可依本部83年12月6
        日臺財稅第831624401 號函釋規定，免按營業稅法第51
        條第5 款規定處罰。（二）違章行為發生日起至查獲日
        （調查基準日）以前各期之中，任何一期之期末累積留
        抵稅額如小於所虛報之進項稅額者，則已發生以虛報進
        項稅額扣抵銷項稅額之情事，應就查獲前各期實際扣抵
        數予以加總計算漏稅額，按營業稅法第51條第5 款規定
        處罰。」為財政部85年2 月7 日臺財稅字第851894251
        號函所明釋。
      (2)本件原告起訴理由略謂：「......三、查原告於民國90
        年間確曾透過戴建仲向辰庚興業有限公司購入行動電話
        ，此之進貨事實可由所附證物一所示之56張統一發票影
        本中品名記載行動電話之型號可資憑證。原告進貨後，
        業務人員戴建仲交付上開公司之統一發票，原告據以作
        為進項憑證申報扣抵銷項稅額，並無不法。茲被告認原
        告虛報進項，主要係以原告無法提出有向辰庚興業有限
        公司進貨之貨款支付證明，惟查原告所營業事業為從事
        國際貿易業及電信管制設頻器才輸入業，依該行業之產
        業特性乃須迎合社會大眾對行動電話流行趨勢而進貨銷
        售，其商場上競爭激烈，行動電話商品之販售週期乃甚
        短，須隨著商品之科技水準提升或吸引消費者目光時間
        長短而決定其銷售額，故其進貨量於短時間會很大，且
        與供應商之交易以現金交易將能取得較低之進貨成本，
        以便獲得更高利潤，此乃此行業之產業生態，故被告認
        原告有無進貨事實，取得辰庚公司之統一發票之違章情
        節，與事實不符。四、次查，辰庚興業有限公司是否虛
        設行號，在法律上並非與其進行正常交易行為之原告所
        得探究，蓋其既向政府機關合法申請營利事業登記證，
        且原告向其購買貨物亦取得合法之進貨憑證即統一發票
        ，其已符合商業上交易習慣，原處分機關之逕以法務部
        調查局南部地區機動工作組查得辰庚興業有限公司涉嫌
        虛設行號，而據以逕認原告向其購買行動電話之貨物所
        取得之統一發票進貨憑證，為虛報進項稅額，此乃課予
        原告法律上所無之義務行為與法顯有未合。五、……。
        六、……本件原告確有支付進項稅額予銷貨之營業人
        ，被告不論復查、訴願均未就此進行查核，仍為復查、
        訴願駁回之處分，顯違反前揭函釋，實有違失……。」
        等語，資為爭議。
      (3)本件原告於90年3 月至6 間無進貨事實，卻取得涉嫌虛
        設行號之辰庚公司所開立之統一發票，金額計12,116,
        337 元，作為進項憑證申報扣抵銷項稅額，虛報進項稅
        額605,817 元，違反前揭法條規定；其違章事實，有南
        機組92年4 月17日調南機防字第09276204051 號刑事案
        件移送書、南機組92年4 月18日調南機防字第
        09276204075 號函、被告92年6 月10日財北國稅審三字
        第0920052469號函、92年9 月29日財北國稅審三字第
        0920241737號調查函、92年12月12日被告審查三科和原
        告負責人黃裕祥談話紀錄、原告提供90年度存貨明細帳
        、案關統一發票影本及出口報單、原告89年度及90年度
        營利事業所得稅申報書、90年3 月至8 月營業人銷售額
        與稅額申報書（401 表）、專案申請調檔統一發票查核
        清單、被告審查三科查緝案件稽查報告書、原告取得不
        實發票及出口報單核對明細等資料影本附卷可稽，違章
        事證明確，洵堪認定。
      (4)卷查，辰庚公司係呂仲謙虛設行號集團涉嫌不法案成員
        之一，因無銷貨事實虛開立統一發票幫助他人逃漏稅，
        業經南機組以92年4 月17日調南機防字第09276204051
        號刑事案件移送書移送臺灣臺南地方法院檢察署偵辦在
        案。經查辰庚公司於90年間主要進項來源為遠傳電信股
        份有限公司、震旦行股份有限公司及聯強國際股份有限
        公司等營業人，進項來源尚無明顯重大異常，惟銷貨開
        立發票對象大部分為虛設行號、擅自歇業他遷不明或申
        請停業之異常營業人，顯見辰庚公司90年度雖有部分正
        常進貨，但出售貨物時未開立統一發票給實際買受人，
        而開立給其他異常或需要進項發票之營業人，以幫助其
        逃漏稅，準此，原告自無與其交易之事實。
      (5)次查，原告取得辰庚公司開立之發票，品名皆為「行動
        電話」，與其營業項目尚無不符；另原告負責人黃君於
        92 年12 月12日至被告辦公處所製作談話筆錄，於筆錄
        中供稱案關進貨之實際銷貨人為「戴建仲」君，但無提
        供其年籍資料及任何有關送貨之相關單據，經被告查調
        辰庚公司之股東明細及員工薪資扣繳資料，亦無原告所
        稱之實際銷貨人「戴建仲」君，且主張該進貨全部以現
        金支付貨款，卻無提供相關事證供核，致無法證明有支
        付案關貨款之情事；又原告供稱取得之案關進貨係行動
        電話，未經加工即全部外銷出口，主張貨款收取方式部
        分匯款部分收取現金（現金收取方式有委託朋友代收、
        雙方互相借貸抵帳等），並提示有出口報單及外匯水單
        供核，惟經查原告所提示之外匯水單匯款人為MR HUANG
        KUO FENG（個人），出口報單之買受人卻為CHUN HING
        AIR FREIGHT CO., LTD，買受人與付款人不一致，且金
        額亦無法勾稽，原告顯係無進貨事實，藉由申報零稅率
        銷售額，以遂行其冒領退稅款之犯行。是原告之主張核
        無足採，本件尚無法認定為有交易事實。
      (6)原告以無進貨事實取得涉嫌虛設行號之辰庚公司所開立
        之統一發票，作為進項憑證並申報扣抵銷項稅額，業已
        辦理扣抵，已造成實質逃漏稅。末查，原告自違章行為
        發生日（90年3 月）至查獲日（92年9 月26日）止，可
        扣除最低累積留抵稅額為0 元，實質逃漏稅額為
        605,817 元，是原核定補徵營業605,817 元，核與前揭
        法令規定並無不合，復查及訴願決定遞予維持，亦無違
        誤，請駁回原告之訴。
    2.罰鍰部分：
      (1)按「納稅義務人，有左列情形之一者，除追繳稅款外，
        按所漏稅額處1 倍至10倍罰鍰，並得停止其營業：……
        五、虛報進項稅額者。」為營業稅法第51條第5 款所明
        定。次按「……說明：二、為符合司法院大法官會議釋
        字第337 號解釋意旨，對於營業人取得非實際交易對象
        所開立之統一發票所為進項憑證申報扣抵銷項稅額之案
        件，應視情節，分別依下列原則處理：（一）取得虛設
        行號發票申報扣抵之案件……1.無進貨事實者：以虛設
        行號發票申報扣抵，係屬虛報進項稅額，並逃漏稅款該
        虛報進項之營業人除應依刑法行使偽造文書罪及稅捐稽
        徵法第41條之規定論處外，並應依營業稅法第51條第5
        款規定補稅並處罰。……」「……稽徵機關查核營業人
        取得涉嫌虛設行號開立之統一發票申報扣抵案件之原則
        。主旨：一、稽徵機關查核營業人取得涉嫌虛設行號涉
        案期間開立之統一發票申報扣抵銷項稅額案件，仍應就
        交易雙方之進、銷貨情形覈實查核，不得逕按本部83
        年7 月9 日台財稅第831601371 號函辦理，如無法查明
        營業人確無向其進貨，且該涉嫌虛設行號已依規定按期
        申報進、銷項資料，並按其應納稅額繳納者，應免予補
        稅處罰。」分別為財政部83年7 月9 日台財稅第
        831601371 號函及95年5 月23日台財稅字第
        09504535500 號函所明釋。
      (2)原告起訴理由略謂：「……五、又按行政訴訟程序雖類
        似民事訴訟程序，且部分規定准用民事訴訟法規定，然
        行政機關之裁罰又似刑事處罰，倘行政機關認定受處分
        人違法，自應負舉證責任，受處分人無證明未違法之義
        務，此乃新修訂刑事訴訟法所定『無罪推定』原則，即
        行政機關未能證明受處分人有違法事實前，應推定受處
        分人無違法違章？此，被告認原告無進貨事實，自應負
        舉證責任，本件原告確有進貨事實，業已提出統一發票
        、出口報單、匯款買匯水單為證，故被告逕依法務部調
        查局之調查筆錄認定原告無進貨事實，顯有率斷之嫌。
        」等語，資為爭議。
      (3)原告90年3 月至6 間無進貨事實，卻取得涉嫌虛設行號
        之辰庚公司所開立之統一發票35紙，金額計12,116,
        337 元，作為進項憑證申報扣抵銷項稅額，虛報進項稅
        額605,817 元之違章事證明確，業如前述。從而，除補
        徵營業稅外，原罰鍰處分已依上開規定審酌原告之違章
        情形，按財政部94年6 月2 日台財稅字第09404539890
        號令頒修正之「稅務違章案件裁罰金額或倍數參考表」
        規定，有關營業人虛報進項稅額無進貨事實者，按所漏
        稅額處7 倍之罰鍰計4,240,700 元（計至百元止）。揆
        諸前揭法令規定及財政部函釋意旨，並無違誤，敬請駁
        回原告之訴。
    綜上論結，原告之訴為無理由，請依法駁回原告之訴。
　　理  由
一、按「營業人當期銷項稅額，扣減進項稅額後之餘額，為當期
    應納或溢付營業稅額．．．進項稅額，指營業人購進貨物或
    勞務時，依規定支付之營業稅額」、「營業人左列進項稅額
    ，不得扣抵銷項稅額：一購進之貨物或勞務未依規定取得並
    保存第33條所列之憑證者。」、「納稅義務人，有左列情形
    之一者，除追繳稅款外，按所漏稅額處1倍至10倍罰鍰，並
    得停止其營業：．．．五虛報進項稅額者。」分別為行為時
    營業稅法第15條第1項、第3項、第19條第1項第1款及第51
    條第5款所明定。次按「對外營業事項之發生，營利事業應
    於發生時自他人取得原始憑證，如進貨發票，或給與他人原
    始憑證，如銷貨發票。」為稅捐稽徵機關管理營利事業會計
    帳簿憑證辦法第21條第1項所規定。又「．．．說明：．．
    ．二為符合司法院大法官會議釋字第337號解釋意旨，對於
    營業人取得非實際交易對象所開立之統一發票所為進項憑證
    申報扣抵銷項稅額之案件，應視情節，分別依下列原則處理
    ：(一)取得虛設行號發票申報扣抵之案件．．．1.無進貨事實
    者：以虛設行號發票申報扣抵，係屬虛報進項稅額，並逃漏
    稅款，該虛報進項之營業人除應依刑法行使偽造文書罪及稅
    捐稽徵法第41條之規定論處外，並應依營業稅法第51條第5
    款規定補稅並處罰。．．．」亦經本部83年07月09日台財稅
    第831601371號函釋在案。
二、查原告於90年3月至6月間無進貨事實，卻取得涉嫌虛設行號
    辰庚虛開立之統一發票35紙，金額計12,116,337元（不含稅
    ），作為進項憑證申報扣抵銷項稅額，案經南機組查獲後通
    報被告，經被告依法審理，核定原告虛報進項稅額
    605,817元，除補徵營業稅605,817元外，並按所漏稅額處7
    倍罰鍰計4,240, 700元（計至百元止）。原告不服，申請復
    查，未獲變更，提起訴願，遭訴願決定駁回，遂向本院提起
    本件行政訴訟之事實，有南機組92年4月17日調南機防字第
     09276204051號刑事案件移送書、南機組92年4月18日調南
    機防字第09276204075號函、被告92年6 月10日財北國稅審
    三字第0920052469號函、92年9 月29日財北國稅審三字第
    0920241737號調查函、92年12月12日被告審查三科和原告股
    東黃裕祥談話紀錄、被告專案申請調檔統一發票查核清單、
    原告提供90年度存貨明細帳、系爭統一發票影本及出口報單
    、原告89年度及90年度營利事業所得稅申報書、90年3月至8
    月營業人銷售額與稅額申報書（401表）、系爭處分、復查
    申請書及訴願書等，各附原處分卷足稽。兩造主張之事實、
    理由及陳述，整理如上述，雙方主要爭執在：原告是否於90
    年3月至6月間無進貨事實，卻以非實際交易對象之辰庚公司
    虛開之統一發票作為進項憑證，並持以申報扣抵銷項稅額？
三、經查：
  (一)辰庚公司乃虛設行號集團成員之一呂仲謙，於90年11月間至
    91年12月間止所設立無實際營業，以開立不實統一發票之方
    式幫助他人逃漏稅牟利之公司，除經南機組以92年4 月17日
    調南機防字第09276204051號刑事案件移送書移送臺灣臺南
    地方法院檢察署偵本訴外，復經臺灣台南地方法院於94年9
    月19日以93年度重訴字第14號刑事判決認定屬實明確在案，
    分別有南機組上開移送書及法院判決書各附原處分卷及本院
    卷足稽，是辰庚公司所開立之統一發票是否實在即有疑義，
    原告起訴主張確有自辰庚公司進貨事實等語，是否可採，即
    值懷疑。
  (二)次查原告股東黃裕祥於被告92年11月4日與談時供稱，其公
    司與辰庚公司間之買賣係以現金支付貨款，係交予辰庚公司
    「戴建仲」，有其談話筆錄附原處分卷第90頁足徵。惟經原
    處分機關查調閱辰庚公司之股東明細及員工薪資扣繳資料，
    並查無戴建仲其人，另有辰庚公司股東明細及90年度綜合所
    得稅BAN 給付清單電腦資料附原處分卷第166 、167 頁可佐
    ，是原告所陳係以現金交付辰庚公司戴建仲貨款之事實，即
    屬無法證明；況且系爭統一發票總金額高達12,116,337元，
    原告卻無法提出資金流程以實其說，又如謂均以現金支付，
    亦與商場交易之常情有違，均顯難以採信。
  (三)原告固復另稱，與辰庚公司交易取得之進貨為一般行動電話
    ，未經加工即外銷出口等語。然對此，原告並未能提示出口
    外匯水單及出口報單等文件資料，是否實在，亦有疑義。原
    告雖又稱該等貨物出口係以家族企業「日盛公司」名義辦理
    等語（見本院言詞辯論筆錄）。惟查，審諸原處分卷附件11
    出口報單等資料出貨人均為原告名義，並非日盛公司，亦有
    該等出口報單資料附原處分卷第102至136頁可查，是原告上
    開所陳亦與查證之事實有背，並無足憑採。
  (四)再者，原告訴願程序中曾稱取得之案關進貨係行動電話，未
    經加工即全部外銷出口，主張貨款收取方式部分匯款部分收
    取現金（現金收取方式有委託朋友代收、雙方互相借貸抵帳
    等），並在訴願中提示相關之出口報單及外匯水單供核，惟
    經訴願委員會審查原告所提示之外匯水單匯款人為MR. HUANG
     KUO FENG （個人），出口報單之買受人卻為CHU NHING AIR
    FREIGHT CO., LTD，實有買受人與付款人不一致，且金額亦
    有無法勾稽之情形，亦經訴願決定書載明（見訴願決定書第
    4頁），原告此部分主張之事實，仍屬無法證明。
  (五)末查，對照原告所主張之出口報單與系爭統一發票，品名與
    金額亦非一致，例如出口報單號碼「CＺ0000000000」，出口
    報單品名為「GVC GD 268E」，金額為「新台幣1,728,143元
    」，系爭統一發票35張，並無一張金額與之相符者，金額無
    法勾稽，亦可見一斑。此其一；又系爭統一發票品名之記載
    亦無一張載為「GVC GD 268E 」者，至多僅載為「GVC 268E
    」而已，亦有僅草略記載為「268E」，此其二。益見原告主
    張上開進貨即出口之事實，亦與查證之事實未符，均無法憑
    採。從而，綜觀原告主張之事實均無法獲證，而無法採取，
    是其與辰庚公司間並無交易事實，洵堪認定，則辰庚公司所
    開立之系爭統一發票即屬不實，亦堪確認，被告因而核認原
    告與辰庚公司並無系爭統一發票之進貨事實，自屬有據。
四、至於罰鍰部分：
  (一)按「納稅義務人，有左列情形之一者，除追繳稅款外，按所
    漏稅額處1倍至10倍罰鍰，並得停止其營業：．．．五虛報
    進項稅額者。」營業稅法第51條第5款定有明文。
  (二)查本件原告既被查獲，於90年3月至5月間並無進貨事實，卻
    取得辰庚公司所開立不實之統一發票，金額計12,116,337元
    ，作為進項憑證申報扣抵銷項稅額，虛報進項稅額605,817
    元，有如前述，原處分機關因而依前揭法條之規定，按所漏
    稅額605,817元處7倍罰鍰計4,240,700元，於法有據。又本
    件原告係無進貨及支付進項稅額之事實，為其所知悉，其因
    而虛報進項稅額，逃漏稅款，自應依營業稅法第51條第5款
    規定處罰，原告主張並不知辰庚公司為虛設行號，其取得系
    爭發票並無過失等語，核屬卸責之詞，無足採信。另被告係
    依財政部94年6月2日台財稅字第09404539890號令頒修正之
    「稅務違章案件裁罰金額或倍數參考表」規定，有關營業人
    虛報進項稅額無進貨事實，按所漏稅額處7倍之罰鍰，並無
    逾越自訂之裁量基準，一併敘明。
五、綜上，原告所訴均委無足採，從而被告以原告90年3 月至6
    月間無進貨事實，卻取得辰庚公司虛開立之統一發票，金額
    計12,116,337元（不含稅），作為進項憑證申報扣抵銷項稅
    額，依法審理核定原告虛報進項稅額605,817元，除補徵營
    業稅605,817元外，並按所漏稅額處7倍罰鍰計4,240,700元
    並無違誤，復查及訴願決定予以維持，亦無不合。原告徒執
    前詞，訴請撤銷，為無理由，應予駁回。
六、本件判決基礎已經明確，兩造其餘主張或陳述，與判決結果
    無影響，不再一一論述。
據上論結，本件原告之訴為無理由，爰依行政訴訟法第98條第3
項前段，判決如主文。
中　　華　　民　　國　　96　　年　 　7　　月　 26  　 日
                    第六庭審判長法　官  林  文  舟
           　　　  　　　　　　 法　官  許  瑞  助
           　　　　  　　　　　 法　官  陳  鴻  斌
上為正本係照原本作成。
如不服本判決，應於送達後20日內向本院提出上訴狀並表明上訴
理由，如於本判決宣示後送達前提起上訴者，應於判決送達後20
日內補提上訴理由書（須按他造人數附繕本）。
中　　華　　民　　國　　96　　年　 　7　　月　 30  　 日
            　　　　  　　　　　書記官  陳  清  容
